【裁判字號】    89,易,333
【裁判日期】    890829
【裁判案由】    竊盜
【裁判全文】
臺灣屏東地方法院刑事判決                          八十九年度易字第三三三號
    公  訴  人  臺灣屏東地方法院檢察署檢察官
    被      告  丁○○
    選      任
    辯  護  人  黃政雄
右列被告因竊盜案件，經檢察官提起公訴（八十八年度偵字第六八一六號），本院判
決如左：
     主  文
丁○○無罪。
     理  由
一、公訴意旨略以：被告丁○○於民國八十八年八月間受屏東縣政府委託，利用將被
    查扣之挖土機等機具載運至屏東縣鹽埔鄉屏東縣政府機具保管場之機會，意圖為
    自己不法之所有，將告訴人乙○○所有遭查扣而置於前開機具保管場車號ＷＪ--
    四五九號大貨車之方向盤（起訴書誤書為方向盤機座）一個、氣墊式真皮座椅一
    個、電動後視鏡整座一個、雨刷一個予以拆下，得手後將前開配備裝置於其所有
    ＪＮ--九二一號大貨車上，嗣經警於同年十月九日下午三時三十分許，在屏東縣
    九加鄉加油站前查獲，因認被告涉有刑法第三百二十條第一項之竊盜罪嫌。
二、按犯罪事實應依證據認定之，無證據不得推定其犯罪事實；又不能證明被告犯罪
    者，應諭知無罪之判決，刑事訴訟法第一百五十四條、第三百零一條第一項分別
    定有明文。所謂犯罪事實之證據，係指足以認定被告確有犯罪行為之積極證據而
    言，該項證據且須適合被告犯罪事實之認定，始得採為斷罪資料（最高法院二十
    九年上字第三一○五號、五十三年台上字第二七五○號判例可資參照）。另告訴
    人之告訴，本以使被告受刑事追訴為目的，故其陳述是否與事實相符，自應調查
    其他證據，以資審認，苟其所為攻擊之詞，尚有瑕疵，則在此瑕疵未予究明以前
    ，即不能遽採為斷罪之基礎（最高法院六十九年台上字第一五三一號判決參照）
    。
三、本件公訴人認被告涉有竊盜罪嫌，無非以告訴人乙○○之指訴、證人丙○○之證
    述、被告供稱於八十八年七、八月間在路邊小貨車上購得前開物品，惟依國瑞汽
    車股份有限公司（下稱國瑞公司）函稱，前開物品中後照鏡、雨刷於八十二年間
    已裝配於大貨車上，駕駛座座椅、方向盤則自八十八年七月一日起裝配於大貨車
    上。是如需原廠零件自可於該公司總代理和泰汽車股份有限公司及各地分公司購
    買。再者，被告於同年七、八月即購得同年七月一日始裝配於國瑞公司生產之大
    貨車上之方向盤及座椅，則如此短時間是否有與告訴人同車型之大貨車發生車禍
    毀損或遭竊而被拆下零件在外出售，不無可疑，此外復有告訴人出具之領結正本
    一份在卷可證等為其論據。訊據被告則堅決否認有何竊盜情事，辯稱：前開物品
    係伊在高雄買的，並未偷竊。而據國瑞公司函覆之資料所載，告訴人所有車號Ｗ
    Ｊ--四五九號大貨車係八十七年十月份出廠，不可能裝配前開駕駛座座椅及方向
    盤。告訴人另稱該駕駛座椅旁用鐵釘割二條線為記號，亦與檢察官於八十八年十
    二月十三日勘驗之事實不合。且伊進入上開機具保管場，皆有警察同行，並無偷
    竊之機會。另因遭查扣之車輛後視鏡毀損，始經警同意，拆卸保管場內之車輛後
    視鏡以利將查扣之車輛駛至保管場，亦非竊盜等語。
四、經查，告訴人所有車號ＷＪ--四五九號大貨車上之方向盤、氣墊式真皮座椅、電
    動後視鏡及雨刷各一個，於八十八年八月間，在屏東縣鹽埔鄉屏東縣政府機具保
    管場遭竊等情，業據告訴人陳稱在卷，復有該車遭竊後攝得之相片三幀在卷可佐
    ，堪認為真實。次查，被告經扣案之駕駛座座椅、方向盤為八十八年七月一日起
    生產之大貨車所裝有之配備一節，有國瑞公司八十九年一月二十五日（８９）國
    品字第○一七號函在卷可憑。而告訴人所有之大貨車於八十八年一月十五日領牌
    持有後即未曾換過駕駛座座椅、方向盤等物件之事實，亦經告訴人自承在卷。據
    此，告訴人之大貨車上即不可能有上開扣案之駕駛座座椅及方向盤遭竊之理。是
    而被告指稱扣案之駕駛座座椅及方向盤各一個為其所有並遭竊取，即與事實不符
    ，是告訴人此部分之指訴，容有可疑？再查，被告於受屏東縣政府委託運送查扣
    機具之期間，曾因查扣之車輛後視鏡毀損，經警員同意，而拆卸保管場內車輛之
    後視鏡，並將之裝置於後視鏡毀損之車輛，始駕駛該車輛至保管場之事實，亦經
    被告供述在卷，核與證人即負責查扣機具之警員甲○○所述情節相符。是證人丙
    ○○、戊○○證稱被告曾拆卸保管場之車輛之後視鏡一節，亦無足為被告竊盜之
    證據。再者，告訴人亦無法提出扣案之電動後視鏡整座及雨刷各一個為其所有之
    特徵供參，考以上開二物均係大量生產之物，既無獨特性之特徵足以證明上開二
    物為告訴人所有，即不得以被告持有上開電動後視鏡整座及雨刷遽以推認被告竊
    盜之犯行。綜上所述，被告所辯，尚屬有據，而告訴人之指述則容有瑕疵，是公
    訴意旨所憑之前揭論據，即未達得確信其為真實之程度，是不得遽予臆測推斷被
    告竊盜之犯行。此外，本院復查無其他積極證據足認被告有公訴意旨所載犯行，
    是不能證明被告犯罪。揆諸前揭說明，自應為被告無罪之諭知。
據上論斷，應依刑事訴訟法第三百零一條第一項，判決如主文。
本案經檢察官陳新君到庭執行職務。
中      華      民      國   八十九     年      八     月    二十九   日
                                       臺灣屏東地方法院刑事第二庭
                                          審判長  法  官  吳永宋
                                                  法  官  何清富
                                                  法  官  林昌義
右正本證明與原本無異。
對於本判決如有不服應於收受送達後十日內向本院提出上訴書狀上訴於台灣高等法院
高雄分院並按他造當事人之人數附具繕本。
                                                  書記官  丁廣飛
中      華      民      國     八十九     年      八     月    二十九   日


司法院資訊處製作；財團法人民間司法改革基金會備份。
